臺灣新北地方法院刑事判決
111年度審易字第1824號
公  訴  人  臺灣新北地方檢察署檢察官
被      告  蔡闓駿


上列被告因竊盜案件，經檢察官提起公訴（111 年度偵字第2881
5 號），本院判決如下：
    主  文
蔡闓駿犯攜帶兇器竊盜罪，共叁罪，各處有期徒刑陸月，如易科
罰金，均以新臺幣壹仟元折算壹日。應執行有期徒刑壹年貳月，
如易科罰金，以新臺幣壹仟元折算壹日。
未扣案之犯罪所得即電線及施工材料共叁批均沒收，於全部或一
部不能沒收或不宜執行沒收時，追徵其價額。
    事實及理由
壹、查被告蔡闓駿所犯均係死刑、無期徒刑、最輕本刑為3 年以
    上有期徒刑以外之罪，其於準備程序就被訴事實為全部有罪
    之陳述，經告知簡式審判程序之旨，並聽取其與檢察官之意
    見後，本院認無不得或不宜改依簡式審判程序進行之處，爰
    依刑事訴訟法第273 條之1 第1 項、第284 條之1 之規定，
    裁定進行簡式審判程序。
貳、本案犯罪事實及證據，除下列事項應予更正、補充外，餘皆
    引用附件即檢察官起訴書之記載：
一、犯罪事實欄一第1 行所載之「接續」，應更正為「分別」；
    第3 行所載之「多次」，應更正為「3 次」；第4 行所載之
    「工具」，應更正為「電纜剪1 支」；第5 行所載之「竊取
    電線及施工材料1 批」，應補充為「竊得電線及施工材料共
    3 批」；第6 行所載之「得手後騎乘」，則應補充為「各次
    得手後皆騎乘」。
二、補充「被告蔡闓駿於111 年10月6 日本院準備程序及審理中
    之自白（參本院卷附當日各該筆錄）」為證據。　　　
叁、論罪科刑：
一、按刑法第321 條第1 項第3 款之攜帶兇器竊盜罪，係以行為
    人攜帶兇器為其加重條件，此所謂兇器，其種類並無限制，
    凡客觀上足對人之生命、身體、安全構成威脅，具有危險性
    之兇器均屬之，且祗須行竊時攜帶此種具有危險性之兇器為
    已足，而不以取出兇器犯之為必要，亦不以攜帶之初有持以
    行兇之意圖為限（參最高法院79年台上字第5253號刑事判例
    、94年台上字第3149號刑事判決意旨）。查被告各次實行如
    附件犯罪事實欄一所載時、地竊盜犯行所使用之電纜剪1 
　　支，為金屬材質製成，可剪斷遭竊電纜，堪認屬質地堅硬、
    銳利之器具，客觀上足對人之生命、身體、安全構成威脅，
    性質上當屬兇器無疑。是核被告所為，皆係犯刑法第321 條
    第1 項第3 款之攜帶兇器竊盜罪。其所犯上開3 罪間，時間
    有間，犯意各別，行為互殊，自應分論併罰，原檢察官起訴
    書認屬接續犯而論以一罪，容有違誤，此經公訴檢察官當庭
    更正起訴事實之罪數，應由本院依法審究。
二、審酌被告為具備一般智識程度及社會歷練之成年人，於肢體
    、氣力方面並無顯然欠缺或低下之情狀，自述因遭逢母親過
    世又無工作之逆境，且需要錢財度日，未能透過付出自身勞
    力或技藝，循合法、正當之途徑取得生活所需之物，竟恣意
    實行本件各次犯行，對他人生命、身體、財產均造成危害，
    皆有不該，兼衡其素行、犯罪之動機、目的、手段、所竊財
    物之價值、教育程度、職業、家庭經濟與生活狀況、犯後始
    終坦承全部犯行，態度勉可等一切情狀，分別量處如主文第
    1 項所示之刑暨定應執行之刑，並均諭知如易科罰金之折算
    標準，以資處罰。
三、未扣案之電纜剪1 支，雖係被告實行本件各次犯行使用之物
    ，惟非其所有，亦核非違禁物或須義務沒收之物，故不予宣
    告沒收。而被告實行本件各次犯行竊得之電線及施工材料共
    3 批，概屬其犯罪所得，復未見實際合法發還告訴人林建勳
    之事證，基於任何人不能保有犯罪所得之立法原則，自應於
    主文第2 項宣告沒收，且於全部或一部不能沒收或不宜執行
    沒收時，追徵其價額。
肆、本判決係依刑事訴訟法第310 條之2 及第454 條所製作之簡
    化判決，依法僅需記載犯罪事實、證據名稱及應適用之法條
    ，並得以簡略方式為之，如認定之犯罪事實、證據及應適用
    之法條，與檢察官起訴書之記載相同者，得引用之，附此敘
    明。
據上論斷，應依刑事訴訟法第273 條之1 第1 項、第299 條第1
項前段、第310 條之2 、第454 條（本件依刑事判決精簡原則，
僅記載程序法條文），判決如主文。
本案經檢察官李秉錡偵查起訴，由檢察官陳炎辰到庭執行公訴。
中　　華　　民　　國    111   年 　 10  　月 　 25  　日
                 刑事第二十四庭  法  官　李俊彥   
以上正本證明與原本無異。
如不服本判決，應於判決送達後20日內敘明上訴理由，向本院提
出上訴狀（應附繕本），上訴於臺灣高等法院。其未敘述上訴理
由者，應於上訴期間屆滿後20日內向本院補提理由書「切勿逕送
上級法院」。
                                 書記官  林慈恩
中　　華　　民　　國　  111 　年　  10    月    25    日
附錄本判決論罪之法律條文：
中華民國刑法第321 條
犯前條第1 項、第2 項之罪而有下列情形之一者，處6 月以上5
年以下有期徒刑，得併科50萬元以下罰金：
一、侵入住宅或有人居住之建築物、船艦或隱匿其內而犯之。
二、毀越門窗、牆垣或其他安全設備而犯之。
三、攜帶兇器而犯之。
四、結夥三人以上而犯之。
五、乘火災、水災或其他災害之際而犯之。
六、在車站、港埠、航空站或其他供水、陸、空公眾運輸之舟、
    車、航空機內而犯之。
前項之未遂犯罰之。
--------------------------------------------------------
附件：
臺灣新北地方檢察署檢察官起訴書
                                    111年度偵字第28815號
　　被　　　告　蔡闓駿　男　30歲（民國00年00月0日生）
　　　　　　　　　　　　住○○市○○區○○街0段000號4樓
　　　　　　　　　　　　國民身分證統一編號：Z000000000號
上列被告因竊盜案件，已經偵查終結，認應提起公訴，茲將犯罪
事實及證據並所犯法條分敘如下：
　　　　犯罪事實
一、蔡闓駿意圖為自己不法之所有，基於竊盜之犯意，接續於民
    國111年1月15日起至111年1月19日期間及111年1月21日02時
    40分許，多次進入新北市○○區○○街000號2樓工地，並利用現
    場遺留之工具剪斷電線，並以推車搬運現場尚未安裝之施工
    材料，竊取電線及施工材料1批，價值新台幣(下同)24萬410
    0元，得手後騎乘車牌號碼000-0000號普重機車逃離現場。
二、案經林建勳訴由新北市政府警察局新莊分局報告偵辦。
　　　　證據並所犯法條
一、證據清單及待證事實：
編號 證據名稱 待證事實 1 被告蔡闓駿之自白 全部犯罪事實。 2 證人即告訴人林建勳之指證 全部犯罪事實。 3 現場照片及監視器影像暨擷取圖片 全部犯罪事實。 
二、核被告所為，涉犯刑法第321條第1項第3款攜帶兇器竊盜罪
    嫌。
三、依刑事訴訟法第251條第1項提起公訴。
　　此　致
臺灣新北地方法院
中　　華　　民　　國　 111　　年　　7 　　月　　25　　日
　　　　　　　　　　　　　    檢　察　官　李秉錡